【裁判字號】    90,上易,99
【裁判日期】    900612
【裁判案由】    恐嚇
【裁判全文】
臺灣高等法院花蓮分院刑事判決                        九十年度上易字第九九號
    上  訴  人  臺灣臺東地方法院檢察署檢察官
    被      告  丙○○
    選任辯護人  吳漢成
右上訴人因被告誣告案件，不服臺灣台東地方法院八十九年度易字第三三二號中華民
國八十九年十二月十二日第一審判決 (起訴案號：臺灣台東地方法院檢察署八十九年
度偵字第六○二號)，提起上訴，本院判決如左：
    主  文
上訴駁回。
    理  由
一本案經本院審理結果，認第一審判決被告丙○○無罪，並無不當，應予維持，並引
  用一審判決書記載之理由。
二檢察官上訴意旨略以：丁○○持以射擊被告丙○○自用小客車之制式手槍送請內政
  部警政署刑事警察局鑑定結果，其性能極佳，應無連續走火誤擊兩發子彈之可能，
  顯係丁○○故意為之。而丁○○當時係被告丙○○所經營「漂亮寶貝ＫＴＶ」店之
  經理，並無故意槍擊自家人車輛之理，顯係被告丙○○於接獲己○○恐嚇電話後，
  教唆丁○○槍擊自己汽車，再向警方報案稱其自己之汽車遭人槍擊，被告丙○○涉
  嫌觸犯刑法第一百七十一條第一項之未指定犯人誣告罪嫌，原審率以被告丙○○並
  無誣告被告乙○○、甲○○之犯意，判決被告丙○○無罪，實難令人信服云云。
三惟按犯罪事實應依證據認定之，無證據不得推定其犯罪事實；不能證明被告犯罪者
  ，應諭知無罪之判決，刑事訴訟法第一百五十四條、第三百零一條第一項分別定有
  明文；又認定犯罪事實，所憑之證據，不論係直接證據或間接證據，其為訴訟上之
  證明，須於通常一般之人均不致於有所懷疑，而得確信其為真實之程度者，始得據
  之為有罪之認定，倘其證明尚未達到此一程度，而有合理性懷疑之存在時，即無從
  為有罪之認定（最高法院五二年度台上字第一三００號、七十六年台上字第四九八
  六號判例參照）。
四經查：案發當時（八十八年十月十日凌晨五時許）警方接獲不詳人士報案稱案發地
  點有人燃放鞭炮，經勤務中心通報員警前往現場調查後，始發現被告丙○○之汽車
  遭人槍擊，八十八年十月十三日警訊筆錄係警方嗣後主動通知被告丙○○前往馬蘭
  派出所制作，警方迄今仍不知係何人報案等情，已經現場處理及制作筆錄之員警即
  馬蘭派出所警員戊○○到庭明確證述不虛（見本院九十年五月二十八日訊問筆錄）
 ，且有警方於案發當時在現場所拍攝之彩色照片附卷可稽（見警訊卷第一二頁正面
  ）。卷附八十八年十月十三日警訊筆錄上記載被告丙○○曾於案發後曾向警方報案
  一節，與事實顯然不符。另丁○○因其所持有之手槍掉落地面而走火，伊於撿槍時
  又不慎誤擊一發子彈，致造成被告丙○○汽車受損，伊並非故意槍擊被告丙○○之
  汽車等情，已經丁○○於本院調查時到庭明確證述不虛，衡情尚非全然不可採信。
  嗣後丁○○因恐被告丙○○責怪，一直不敢將實情告知被告丙○○等情，亦經丁○
  ○於本院受命法官所進行之隔離訊問中明確證述在卷，核與被告丙○○之供詞尚無
  齟齬（見本院九十年五月二十八日訊問筆錄），衡情亦非不可採信。是被告所辯其
  於槍擊案件發生後，一直不知道其汽車係遭丁○○槍枝走火擊中，伊於警方通知伊
  到馬蘭派出所調查時，始被動提出伊與他人發生賭債糾紛之事實等語，即非不可採
  信。據此，本院自不得以被告丙○○於警方主動對槍擊案件調查後，提出線索供警
  方查證，即以推測之方法，遽認被告丙○○有誣告他人犯罪之意思。
五檢察官上訴意旨所指之間接事證，其為訴訟上之證明，尚未至令本院無可懷疑之程
  度，原審本諸罪疑惟輕之法則，判決被告丙○○無罪，即難謂為不當。本院復查無
  其他積極證據，足以證明被告有公訴意旨所指犯行，檢察官上訴意旨仍執前詞指摘
  原判決不當，核無理由，應予駁回。
據上論斷，應依刑事訴訟法第三百七十三條、第三百六十八條，判決如主文。
本案經檢察官崔紀鎮到庭執行職務。
中      華      民      國    九十      年      六      月     十二     日
                                  審判長法官  謝  志  揚
                                        法官  蔣  有  木
                                        法官  何  方  興
右正本證明與原本無異。
本件不得上訴。
                                      書記官  劉  妙  娘
中      華      民      國    九十      年      六      月     十四     日


司法院資訊處製作；財團法人民間司法改革基金會備份。
